【裁判字號】    98,交聲,2079
【裁判日期】    980812
【裁判案由】    聲明異議
【裁判全文】
臺灣高雄地方法院交通事件裁定    98年度交聲字第2079號
原處分機關  高雄市政府交通局
代  表  人  甲○○
異  議  人
即受處分人  乙○○
上列受處分人因聲明異議案件，對於高雄市政府交通局中華民國
98年7 月3 日所為之處分（原處分案號：高市交裁字第32-B0000
0000號），聲明異議，本院裁定如下：
    主  文
異議駁回。
    理  由
一、異議意旨略以：異議人即受處分人於民國98年5 月23日下午
    4 時5 分許，騎乘車號XV5-923 號重型機車行駛於高雄市○
    ○○路、中安路附近，因有「機車行駛快車道」之違規事由
    ，經警當場攔停製單舉發，原處分機關並依道路交通管理處
    罰條例第45條第13款、第63條規定，裁處罰鍰新台幣（下同
    ）600 元，並記違規點數1 點。惟異議人因久未經過此路段
    ，且因該路段當時有道路施工，不知快慢車道分離，及快慢
    車道未有明顯標誌，遂行駛汽車道，異議人並非有意違規，
    警員宜以警告勸導而非開單罰鍰之方式處理，爰聲請撤銷原
    處分等語。
二、按機器腳踏車，不在規定車道行駛者，處汽車駕駛人新臺幣
    600 元以上1,800 元以下罰鍰；汽車駕駛人有第45條情形者
    ，記違規點數1 點，道路交通管理處罰條例第45條第13款、
    第63條第1 項第1 款分別定有明文。
三、經查：
  (一)異議人於98年5 月23日下午4 時5 分許，騎乘車號XV5-923
    號重型機車行駛於高雄市○○○路、中安路附近，因有「機
    車行駛快車道」之違規事由，經警當場攔停製單舉發，原處
    分機關並依道路交通管理處罰條例第45條第13款、第63條規
    定，裁處罰鍰600 元，並記違規點數1 點之事實，為異議人
    所不爭執，並有高雄市政府警察局舉發違反道路交通管理事
    件通知單、高雄市政府交通局違反道路交通管理事件裁決書
    、路口照片、高雄市政府警察局交通警察大隊98年6 月16日
    高市警交三字第0980017587號函在卷可稽，應堪認定。
  (二)異議人雖以前詞置辯，惟車輛進入前揭路口前，有一速限標
    誌（工區速限時速15公里），經過該速限標誌後，有明顯之
    汽車、機車分道標誌，並以箭頭指示汽機車行駛之車道等情
    ，有前揭照片可參；復參以異議人遭舉發當時為下午4 時許
    ，舉發當日亦非陰雨天，視距應屬良好，如異議人以規定之
    速度行駛，應可發現前方路口施工及汽機車分道之指示標誌
    ，是異議人辯稱是快慢車道分離之標誌不清等語，不足採信
    。又縱前揭路口機車違規行駛汽車車道之違規樣態時有見聞
    ，惟交通員警取締行政作為，本得依違規情節、當時路況等
    情，就是否舉發、舉發先後順序為適當裁量，異議人就不法
    行為本不得主張不法之平等，異議人既有上開違規事實，則
    員警逕行舉發，亦難謂有違法之情。異議人於此所辯，尚難
    採信。
四、綜核上情，異議人確有騎乘機車不在規定車道行駛之違規事
    實至為明確，洵堪認定，從而原處分機關依道路交通管理處
    罰條例第45條第13款、第63條第1 項第1 款規定，裁處罰鍰
    600 元，並記違規點數1 點，核無不當。本件異議為無理由
    ，應予駁回。
據上論斷，應依道路交通案件處理辦法第19條，裁定如主文。
中    華    民    國    98    年    8     月    12    日
                  交通法庭  法  官  方錦源
以上正本證明與原本無異。
如不服本裁定，應於收受送達後5 日內向本院提出抗告狀。
中    華    民    國    98    年    8     月    12    日
                            書記官  鄧思辰


司法院資訊處製作；財團法人民間司法改革基金會備份。
